【裁判字號】    97,易,718
【裁判日期】    970523
【裁判案由】    妨害公務等
【裁判全文】
臺灣士林地方法院刑事判決               97年度易字第718號
公  訴  人  臺灣士林地方法院檢察署檢察官
被      告  丙○○
            丁○○
上列被告等因妨害公務等案件，經檢察官提起公訴（96年度偵字
第15500 號），本院判決如下：
    主  文
丙○○對於公務員依法執行職務時，施脅迫，處有期徒刑參月，
如易科罰金以新臺幣壹仟元折算壹日。
丁○○對於公務員依法執行職務時，施強暴，累犯，處拘役參拾
日，如易科罰金以新臺幣壹仟元折算壹日。
    事  實
一、丁○○前因違反電信法案件，經臺灣臺北地方法院於民國92
    年5 月15日以92年度簡字第1447號判決處有期徒刑4 月確定
    ，於92年11月16日執行完畢。緣丙○○係臺北市士林區士林
    夜市攤商，於96年11月6 日凌晨，在臺北市○○區○○路與
    大東路交岔路口處，遭臺北市政府環境保護局環境衛生巡查
    員（下稱「環保局巡查員」）開立告發單，罰鍰新臺幣1,20
    0 元，乃心生不滿，於同年月8 日凌晨1 時許，見環保局巡
    查員乙○○、戊○○在臺北市○○區○○路52號前，依法執
    行取締任意丟棄垃圾包勤務，遂趨前大聲爭執，戊○○見狀
    遂以電話通知同事甲○○到場協助，詎丙○○明知乙○○、
    戊○○係在該處依法執行環保稽查勤務之公務員，竟基於妨
    害公務之犯意，對乙○○等3 人脅迫稱：「我已經叫人來了
    ，看你們是要趕快走，還是要報警，不然怕你們來不及。」
    等語，致乙○○、戊○○、甲○○心生畏懼。而丙○○之友
    人丁○○到現場後，見丙○○與依法執行環保稽查勤務之公
    務員甲○○爭執，乃基於妨害公務之犯意，徒手毆打甲○○
    臉部1 拳，致甲○○受有上唇擦挫傷之傷害（傷害部分已撤
    回告訴如後所述），妨害甲○○依法執行職務，嗣經甲○○
    報警處理。
二、案經臺北市政府警察局士林分局報告臺灣士林地方法院檢察
    署檢察官偵查起訴。
    理  由
一、訊之被告丁○○坦承上開犯行，被告丙○○則矢口否認有上
    開犯行。惟查，上開犯罪事實，業據證人即被害人乙○○、
    戊○○及甲○○分別於檢察官偵查中及本院審理中結證綦詳
    ，互核相符，並經證人華遠康於檢察官偵查中結證明確，且
    有新光吳火獅紀念醫院出具甲○○之診斷證明書、臺北市政
    府環保局開立之罰單附卷可憑，應甚明確，是被告丙○○空
    言否認之詞尚難採信，而被告丙○○、丁○○之犯行洵堪認
    定。至被告丙○○於本院審理中陳稱有其朋友可傳喚作證，
    然其並未說明該等證人之姓名、地址以資傳喚，而且本院認
    上開證據已足資證明前開犯罪事實，因認無必要再予傳喚，
    附此敘明。
二、核被告丙○○所為，係犯刑法第135 條第1 項之施脅迫於公
    務員罪；被告丙○○雖對3 位警員當場侮辱，惟僅侵害一個
    國家法益，應以一罪論處。被告丁○○所為，係犯同法第13
    5 條第1 項之施強暴於公務員罪。又被告丁○○有如事實欄
    所載前科執行情形，此有臺灣高等法院被告前案紀錄表在卷
    可憑，其於前案有期徒刑執行完畢後5 年內，故意再犯有期
    徒刑以上之本罪，為累犯，應依法加重其刑。爰審酌被告等
    因一時衝動，對執行職務之公務員當場施強暴、脅迫，造成
    國家公權力之傷害，惟被告丁○○犯後已坦承犯行，態度良
    好，並為被害人甲○○所原諒，被告丙○○則迄未坦承犯行
    等一切情狀，分別量處如主文所示之刑，並均諭知易科罰金
    之折算標準。
三、公訴意旨另以被告丁○○對於被害人甲○○傷害部分，涉犯
    刑法第277 條第1 項普通傷害罪嫌，依同法第287 條前段之
    規定，須告訴乃論，茲據告訴人甲○○於本院準備程序中撤
    回告訴，此部分本應為不受理之判決，惟公訴人認上開起訴
    論罪之妨害公務部分與該傷害部分有想像競合之裁判上一罪
    關係，爰不另為不受理之諭知。
據上論斷，依刑事訴訟法第299 條第1 項前段，刑法第135 條第
1 項、第47條第1 項、第41條第1 項前段，刑法施行法第1 條之
1 第1 項、第2 項前段，判決如主文。
本案經檢察官徐名駒到庭執行職務。
中    華    民    國    97    年    5     月    23    日
                  刑事第一庭法  官  雷雯華
以上正本證明與原本無異。
如不服本判決，應於收受送達後10日內向本院提出上訴書狀，其
未敘述上訴之理由者並得於提起上訴後20日內向本院補提理由書
（均須按他造當事人之人數附繕本）。
                            書記官  陳如玲
中    華    民    國    97    年    5     月    23    日
附錄本案論罪科刑法條之依據：
刑法第135條
對於公務員依法執行職務時，施強暴脅迫者，處3 年以下有期徒
刑、拘役或3 百元以下罰金。
意圖使公務員執行一定之職務或妨害其依法執行一定之職務或使
公務員辭職，而施強暴脅迫者，亦同。
犯前二項之罪，因而致公務員於死者，處無期徒刑或7 年以上有
期徒刑；致重傷者，處3 年以上、10年以下有期徒刑。


司法院資訊處製作；財團法人民間司法改革基金會備份。
